【裁判字號】    98,訴,4366
【裁判日期】    981221
【裁判案由】    毒品危害防制條例
【裁判全文】
臺灣板橋地方法院刑事判決              98年度訴字第4366號
聲  請  人  臺灣板橋地方法院檢察署檢察官
被      告  甲○○
                    （現另案
上列被告因違反毒品危害防制條例案件，經檢察官聲請簡易判決
處刑（98年度毒偵字第7328號），本院受理後（原案號：98年度
簡字第9493號）認不宜以簡易程序而改以通常程序審理，被告於
準備程序中就被訴事實為有罪之陳述，經告知簡式審判程序之旨
，並聽取當事人之意見後，本院合議庭裁定由受命法官獨任進行
簡式審判程序，判決如下：
    主  文
甲○○施用第一級毒品，累犯，處有期徒刑柒月。扣案之第一級
毒品海洛因壹包（驗餘淨重零點肆壹壹零公克）沒收銷燬；前開
第一級毒品之外包裝袋壹只沒收。
    事  實
一、甲○○前因施用毒品案件，經本院以97年度毒聲字第573 號
    裁定送觀察、勒戒後，認有繼續施用毒品之傾向，再經該院
    以97年度毒聲字第1643號裁定令入戒治處所施以強制戒治，
    嗣因執行強制戒治6 個月以上，認無繼續強制戒治之必要，
    於民國98年4 月27日執行完畢釋放出所，並由本署檢察官以
    98年度戒毒偵字第457 號為不起訴處分確定。另因重傷害案
    件，經本院以90年度易字第3924號判處有期徒刑6 月，後因
    撤回上訴而確定，於96年7 月17日縮短刑期假釋出監並付保
    護管束，於96年10月12日保護管束期滿未經撤銷假釋，視為
    執行完畢；詎猶不知悔改，復基於施用第一級毒品海洛因之
    犯意，於98年9 月27日19時許，在其友人位於臺北縣三重市
    ○○○路之住處，以將海洛因加水稀釋後置入針筒，再以針
    筒注射手臂靜脈血管之方式，施用第一級毒品海洛因1 次。
    嗣於同年月30日22時50分許，在臺北縣三重市○○街57 巷
    口查獲，並扣得第一級毒品海洛因1 包（驗餘淨重0.4110
    公克），復經採尿送驗後，呈鴉片類陽性反應，始悉上情。
二、案經臺北縣政府警察局三重分局移送臺灣板橋地方法院檢察
    署檢察官偵查起訴。
    理  由
一、本件被告甲○○所犯為死刑、無期徒刑、最輕本刑為3 年以
    上有期徒刑以外之罪，且非高等法院管轄第一審之案件，於
    本院準備程序進行中，被告就被訴事實為有罪之陳述，經告
    知被告簡式審判程序之旨，並聽取公訴人及被告之意見後，
    本院合議庭裁定由受命法官獨任進行簡式審判程序，合先敘
    明。
二、上揭犯罪事實，業據被告於警詢、偵查及本院審理中坦承不
    諱，且被告在警局經其同意採尿送驗之結果，確呈第一級毒
    品海洛因之代謝物嗎啡陽性反應等情，有警詢筆錄、臺北縣
    政府警察局查獲毒品案件尿液檢體監管紀錄表、臺北縣政府
    警察局三重分局查獲毒品案件被移送者姓名、代碼對照表及
    臺灣檢驗科技股份有限公司98年10月16日出具之濫用藥物檢
    驗報告（報告編號：UL/2009/A0096 號）各1 紙在卷可稽，
    足見被告自白與事實相符，應堪採信。
三、查被告甲○○前因施用毒品案件，經本院以97年度毒聲字第
    573 號裁定送觀察、勒戒後，認有繼續施用毒品之傾向，再
    經該院以97年度毒聲字第1643號裁定令入戒治處所施以強制
    戒治，嗣因執行強制戒治6 個月以上，認無繼續強制戒治之
    必要，於民國98年4 月27日執行完畢釋放出所，並由本署檢
    察官以98年度戒毒偵字第457 號為不起訴處分確定。被告於
    強制戒治執行完畢釋放後之五年內，再犯本件施用毒品罪，
    於毒品危害防制條例第23條第2 項有關起訴之規定相合，此
    有臺灣高等法院被告前案紀錄表、臺灣高等法院在監在押全
    國紀錄表附卷可按。從而，本案事證明確，被告上開施用第
    一級毒品之犯行，洵堪認定，應予依法論科。
四、按海洛因為毒品危害防制條例第2 條第2 項第1 款所規定之
    第一級毒品。核被告所為，係犯毒品危害防制條例第10條
    第1 項施用第一級毒品罪。其持有海洛因之低度行為，為其
    施用之高度行為所吸收，不另論罪。另被告曾受前揭犯罪事
    實欄所載之犯罪科刑及有期徒刑執行情形，有前揭臺灣高等
    法院被告前案紀錄表1 份在卷可參，其於受有期徒刑之執行
    完畢後，5 年以內故意再犯本件有期徒刑以上之罪，為累犯
    ，應依刑法第47條第1 項之規定加重其刑。爰審酌被告施用
    毒品經強制戒治後，仍無法斷絕施用毒品惡習，若非將其處
    以較長之刑期，與社會上毒品來源隔離，使其能深自反省，
    斷絕與毒品之接觸，不足以改正施用毒品惡習，並懲所犯及
    被告犯後坦承施用毒品之犯行，態度尚佳等一切情狀，量處
    如主文所示之刑，以資懲儆。
五、扣案之白色粉末1包（總計淨重0.4130公克，因鑑驗取樣0.
    0020公克，驗餘淨重0.4110公克），經鑑驗含有第一級毒品
    海洛因成分，此有交通部民用航空局航空醫務中心98年10月
    20日航藥鑑字第0985257 號毒品鑑定書1 份在卷可參（偵卷
    第32頁），爰依毒品危害防制條例第18條第1 項前段規定，
    宣告沒收銷燬之，至因鑑定用罄部分，因已滅失，自不併予
    宣告沒收銷燬，附此敘明；至前開第一級毒品海洛因之外包
    裝1 只，係被告所有之物、用於包裹毒品，防其裸露、潮濕
    ，便於持有、攜帶施用，業據被告於偵查及本院審理時坦認
    在卷，爰併依刑法第38條第1 項第2 款之規定宣告沒收。
據上論斷，應依刑事訴訟法第452 條、第273 條之1 第1 項、第
299 條第1 項前段，毒品危害防制條例第10條第1 項、第18條第
1 項前段，刑法第11條、第47條第1 項，判決如主文。
本案經檢察官到庭執行職務。
中    華    民    國    98    年    12    月    21    日
                  刑事第二十二庭  法  官  傅明華
上列正本證明與原本無異。
如不服本判決應於收受判決後10日內向本院提出上訴書狀，並應
敘述具體理由。
                                  書記官  高建華
中    華    民    國    98    年    12    月    22    日
附錄本案論罪科刑法條全文：
毒品危害防制條例第10條第1項


司法院資訊處製作；財團法人民間司法改革基金會備份。
